【裁判字號】    98,交抗,2330
【裁判日期】    980930
【裁判案由】    違反道路交通管理處罰條例
【裁判全文】
臺灣高等法院交通事件裁定            98年度交抗字第2324號
                                    98年度交抗字第2330號
抗  告  人
即受處分人  甲○○
上列抗告人即受處分人因違反道路交通管理處罰條例案件，不服
臺灣臺北地方法院，中華民國98年8月31日所為裁定（98年度交
聲字第2396、2397號），提起抗告，本院裁定如下：
    主  文
抗告駁回。
    理  由
一、原裁定意旨略以：本件抗告人即受處分人甲○○矢口否認於
    民國（下同）98年2月2日凌晨4時22分許，駕駛其所有車牌
    號碼301-CF號營業一般小客車，在臺北市○○○路○段與松
    江路路口（西向東），未遵守道路交通號誌之指示闖紅燈，
    行經行人穿越道時碰撞陳素蓮致其受傷之行為，並辯稱：證
    人所述不合常理，若於路口人行道碰撞行人，車輛尚未過
    馬路，應不會證述說闖紅燈；另事故發生時證人行車方向之
    號誌為綠燈，且肇事車輛於現場停留約10秒，何以於此期間
    內會無法開到肇事現場看清車號，該案證人可能是看錯或記
    錯云云。惟查，抗告人有上開「駕車行經有燈光號誌管制之
    交岔路口闖紅燈」、「駕駛汽車行經行人穿越道有行人穿越
    時，不暫停讓行人先行通過」之違規事實，業據證人謝明伸
    、曾泰維於於警詢及偵查中證述稽詳，且互核其等關於抗告
    人肇事情節之描述，大致相符，又證人謝明伸、曾泰維與抗
    告人素不相識，並無仇隙，諒無設詞誣陷受處分人之理。而
    陳素蓮於車禍當時經送醫診療，確實受有左鎖骨骨折之傷害
    ，並有臺北市政府警察局交通警察大隊道路交通事故初步分
    析研判表、道路交通事故現場圖、臺北市政府警察局中山分
    局交通分隊道路交通事故補充資料表、臺北市政府警察局中
    山分局交通分隊交通事故談話紀錄表、道路交通事故調查報
    告表（一）、（二）、現場照片及馬偕紀念醫院乙種診斷證
    明書在卷可稽，是證人謝明伸、曾泰維證稱抗告人有前述之
    違規行為，應堪信為真。再依上述證人曾泰維之證詞，抗告
    人應係於超越停止線、車頭已至行人穿越道上欲左轉時，闖
    紅燈碰撞到行人後致其受傷，因此自無抗告人所謂碰撞行人
    不可能發生闖紅燈之情事，是證人證述其有闖紅燈，並無不
    合理之處。又依證人謝明伸之證詞，其係因碰撞後松江路該
    方向已變為紅燈而在路口等待，自非如同抗告人所言證人謝
    明伸之行駛方向為綠燈而應得於10秒內抵達肇事地點看清車
    號之情形，且證人謝明伸係於受處分人肇事後右轉松江路逃
    逸時才驅車前往追趕，故證人謝明伸無法在現場看清車號，
    自亦無不合理之處。是抗告人前揭所辯，尚難採信。本件事
    證明確，抗告人上開違規行為堪以認定，應依法裁罰。從而
    原處分機關依道路交通管理處罰條例第53條第1項、第63條
    第1項第3款、第44條第2項及違反道路交通管理事件統一裁
    罰基準表之規定，分別裁處抗告人罰鍰新台幣（下同）
    2,700元、1,800元，合計4,500元，並記違規點數3點，核無
    違誤。本件異議為無理由，應予駁回等語。
二、抗告意旨略以：證人謝明伸稱：「等紅燈時，看到對方在現
    場停留10多秒後左轉逃逸」，亦即證人謝明伸當時是紅燈，
    該肇事車右轉時是綠燈，此又與證人曾泰維所言看到該肇事
    車紅燈右轉而不合；又倘證人曾泰維所言為真，則證人曾泰
    維應位於該肇事車的右後方5公尺，證人曾泰維應看到抗告
    人車輛的右後方車燈有破損；至於證人謝明伸所看到的車號
    ，應是其在高速行車因車輛晃動而看錯云云。
三、經查：
（一）按汽車駕駛人，駕駛汽車行經行人穿越道有行人穿越時，
      不暫停讓行人先行通過者，處駕駛人新臺幣1,200元以上
      3,600元以下罰鍰；汽車駕駛人，行經有燈光號誌管制之
      交岔路口闖紅燈者，處1,800元以上5,400元以下罰鍰，並
      記違規點數3點；道路交通管理處罰條例第44條第2項、第
      53條第1項、第63條第1項第3款分別定有明文。
（二）查抗告人於98年2月2日凌晨4時22分許，駕駛其所有車牌
      號碼301-CF號營業一般小客車，在臺北市○○○路○段與
      松江路路口（西向東），未遵守道路交通號誌之指示闖紅
      燈，行經行人穿越道時碰撞行人陳素蓮致其受傷，有臺北
      市政府警察局掌電字第A00XD1573、A00XD1574、
      A00XD1575號舉發違反道路交通管理事件通知單影本、臺
      北市交通事件裁決所北市裁罰字裁22-A00XD1573、
      22-A00XD1574號違反道路交通管理事件裁決書、臺北市交
      通事件裁決所送達證書影本、臺北市政府警察局交通警察
      大隊98年5月8日北市警交大事字第09836957300號函影本
      、臺北市政府警察局交通警察大隊道路交通事故初步分析
      研判表、道路交通事故現場圖、臺北市政府警察局中山分
      局交通分隊道路交通事故補充資料表、臺北市政府警察局
      中山分局交通分隊交通事故談話紀錄表、臺北市交通事件
      裁決所函在卷可稽，是抗告人「駕車行經有燈光號誌管制
      之交岔路口闖紅燈」、「駕駛汽車行經行人穿越道有行人
      穿越時，不暫停讓行人先行通過」之違規行為堪予認定。
（三）次查抗告人因上開駕駛營業一般小客車撞傷行人陳素蓮之
      行為，同時涉犯刑法第284條第2項駕駛業務傷害罪嫌，業
      經檢察官起訴，由原審另案（臺灣臺北地方法院98年度交
      訴字第38號）審理中，有本院被告前案紀錄表在卷可稽。
      本件原審審酌個案之具體情狀，並援用本件另案（即原審
      98 年度交訴字第38號）卷內之相關資料及準備程序筆錄
      、審判筆錄，參以抗告人對於證人謝明伸、曾泰維之證言
      ，於另案（即原審98年度交訴字第38號）言詞辯論終結前
      ，均未有何異議（見原審2396號卷第33頁反面），且互核
      證人謝明伸、曾泰維2人於警詢中關於本件交通事故肇事
      經過情節之證述，情節大體相符，且證人謝明伸、曾泰維
      、抗告人、陳素蓮間均互不相識，證人謝明伸僅於抗告人
      肇事逃逸後，始立即驅車向前追緝，記下肇事車輛車號
      301-CF號日產營業小客車後返回交予被害人，證人謝明伸
      、曾泰維均不知於上開時、地駕駛肇事車輛車號301-CF號
      日產營業小客車係何人，即無故意誣指抗告人違規之可能
      ，是證人謝明伸、曾泰維證述關於車號301-CF號日產營業
      小客車闖紅燈並撞傷陳素蓮之事，堪信為真實；因認抗告
      人確有上述之交通違規行為，於法要無違誤。至抗告人稱
      依證人謝明伸之證述推知，肇事車輛右轉時應是綠燈云云
      ，惟查，證人謝明伸係證稱上開車牌號碼301-CF號營業一
      般小客車肇事時係紅燈，碰撞後始變為綠燈等語（見原審
      2396號卷第19頁），是抗告人之辯稱顯與事實不符，抗告
      人抗告意旨仍執陳詞否認其有違規行為，並無可採。
四、綜上，抗告人交通違規行為明確，原審因以原處分機關依道
    路交通管理處罰條例第53條第1項、第63條第1項第3款、第
    44條第2項及違反道路交通管理事件統一裁罰基準表之規定
    ，分別裁處受處分人罰鍰2,700元、1,800元，合計4,500元
    ，並記違規點數3點，於法有據，而駁回抗告人於原審之異
    議。核其認事用法，均無違誤。抗告意旨猶執陳詞，否認違
    規，任意指摘原裁定不當，求予撤銷改判，為無理由，其抗
    告應予駁回。
據上論結，應依道路交通案件處理辦法第26條，刑事訴訟法第
412條，裁定如主文。
中    華    民    國    98    年    9    月    30    日
                  刑事第二十庭審判長法  官  楊貴雄
                                    法  官  周明鴻
                                    法  官  林銓正
以上正本證明與原本無異。
不得再抗告。
                                    書記官  張淨
中    華    民    國    98    年    10    月    2     日


司法院資訊處製作；財團法人民間司法改革基金會備份。
